臺灣桃園地方法院刑事判決　　　　　　　96年度訴字第1088號
公　訴　人　臺灣桃園地方法院檢察署檢察官
被　　　告　甲○○
上列被告因違反毒品危害防制條例案件，經檢察官提起公訴（96
度毒偵字第1268號），因被告於準備程序中自白犯罪，經本院合
議庭裁定本件改由受命法官獨任進行簡式審判程序，茲判決如下
：
    主  文
甲○○施用第一級毒品，累犯，處有期徒刑拾月，扣案第一級毒
品海洛因壹包（淨重零點零伍公克及含微量海洛因之包裝袋壹個
）沒收銷燬之；又施用第一級毒品，累犯，處有期徒刑拾月，扣
案之含第一級毒品海洛因殘渣袋（量微無法析離秤重）壹個沒收
銷燬之，扣案之注射針筒壹支沒收。應執行有期徒刑壹年肆月，
扣案第一級毒品海洛因壹包（淨重零點零伍公克及含微量海洛因
之包裝袋壹個）及含第一級毒品海洛因殘渣袋（量微無法析離秤
重）壹個均沒收銷燬之，扣案之注射針筒壹支沒收。
    事  實
一、甲○○前曾於民國91年間因違反毒品危害防制條例及竊盜案
    件，經本院分別於92年3 月19日以92年度訴字第275 號、92
    年1 月16日以91年度易字第2005號，分別判處有期徒刑10月
    、5 月及1 年，並經定應執行刑為有期徒刑2 年1 月；其復
    於92年間因違反毒品危害防制條例及竊盜案件，經本院分別
    於93年1 月30日以92年度訴字第1670號、92年度10月6 日以
    92年度桃簡字第1503號分別判處有期徒刑10月、4 月，並經
    定應執行刑為有期徒刑1 年，其於92年10月2 日入監服刑，
    於95年1 月26日縮短刑期假釋出監，並於95年10月16日縮刑
    期滿執行完畢。另其於91年間因施用毒品，經本院於91年10
    月30日以91年毒聲字第3156號裁定送觀察、勒戒後，經認有
    繼續施用傾向，復經本院於91年12月18日以91年毒聲字第36
    09號裁定強制戒治，嗣經法律修正，視為執行完畢。詎其猶
    不知悔改，於強制戒治執行完畢釋放後5 年內，復基於施用
    第一級毒品海洛因之犯意：(一)於96年2 月4 日，在其位於桃
    園縣大溪鎮○○路1267巷4 之10號之住處，施用第一級毒品
    海洛因1 次。為警於同日下午3 時30分許，在同上鎮○○路
    及中央路口處查獲，並扣得第一級毒品海洛因1 包（淨重0.
    05公克，空包裝重0.21公克）；(二)於同月6 日晚上，在其上
    開住處，施用第一級毒品海洛因1 次。為警於同年月7 日下
    午4 時許，在同上鎮○○路1145號之「埔頂加油站」廁所內
    查獲，並扣得供施用毒品用之注射針筒1 支及含第一級毒品
    海洛因殘渣（量微無法析離秤重）1 個。復經均警採尿送驗
    結果，均驗有鴉片類藥物陽性反應，因而查獲其上開施用毒
    品之情。
二、案經桃園縣政府警察局大溪分局及臺北縣警察局蘆洲分局報
    請臺灣桃園地方法院檢察署檢察官偵查起訴。
    理  由
一、按除被告所犯為死刑、無期徒刑、最輕本刑為三年以上有期
    徒刑之罪或高等法院管轄第一審案件者外，於第一次審判期
    日前之準備程序進行中，被告先就被訴事實為有罪之陳述時
    ，審判長得告知被告簡式審判程序之旨，並聽取當事人、代
    理人、辯護人及輔佐人之意見後，裁定進行簡式審判程序，
    刑事訴訟法第273 條之1 第1 項定有明文。經核本件被告甲
    ○○所犯係死刑、無期徒刑、最輕本刑為三年以上有期徒刑
    以外之罪，其於準備程序中就被訴事實為有罪之陳述，經法
    官告知簡式審判程序之旨，並聽取公訴人、被告之意見後，
    本院爰依首揭規定，合議裁定由受命法官獨任進行簡式審判
    程序，合先敘明。
二、上揭犯罪事實(一)部分，業據被告甲○○迭於警詢、偵查中及
    本院審理時坦承不諱，並有為警查獲之第一級毒品海洛因1
    包（淨重0.05公克，空包裝重0.21公克）扣案可證，復有前
    開扣案第1 級毒品海洛因1 包之照片1 幀在卷可佐。又被告
    經警查獲後，於96年2 月4 日，在桃園縣政府警察局大溪分
    局所採尿液，經送臺灣檢驗科技股份有限公司以酵素免疫分
    析法初驗及氣相層析質普儀複驗，均呈鴉片類陽性反應，此
    有臺灣檢驗科技股份有限公司濫用藥物尿液檢驗報告1 紙在
    卷可稽，再者，上開扣案之白色粉末1 包（淨重0.05公克，
    空包裝重0.21公克）經送請法務部調查局鑑定結果，白色粉
    末1 包含第1 級毒品海洛因成分，有該局於96年3 月17日函
    覆之調科壹字第0962 3023640號鑑定通知書1 紙在卷可按。
    犯罪事實(二)部分，業據被告甲○○迭於警詢、偵查中及本院
    審理時坦承不諱，並有為警查獲之注射針筒1 支及含第一級
    毒品海洛因殘渣（量微無法析離秤重）1 個扣案可證，復有
    前開扣案注射針筒1 支及殘渣袋1 個之照片2 幀在卷可佐。
    又被告經警查獲後，於96年2 月7 日，在臺北縣政府警察局
    蘆洲分局所採尿液，經送臺灣檢驗科技股份有限公司以酵素
    免疫分析法初驗及氣相層析質普儀複驗，均呈鴉片類陽性反
    應，此有臺灣檢驗科技股份有限公司濫用藥物尿液檢驗報告
    1 紙在卷可稽。被告自白與事實相符，本件事證明確，被告
    犯行，洵堪認定。
三、核被告犯罪事實(一)、(二)所為，均係犯毒品危害防制條例第10
    條第1 項之施用第1 級毒品罪。其持有第1 級毒品海洛因之
    低度行為，應為施用第1 級毒品之高度行為所吸收，不另論
    罪。被告兩次施用毒品之犯行，屬各別之犯意，應分論併罰
    之。又其曾於91年間因違反毒品危害防制條例及竊盜案件，
    經本院分別於92年3 月19日以92年度訴字第275 號、92年1
    月16日以91年度易字第2005號，分別判處有期徒刑10月、5
    月及1 年，並經定應執行刑為有期徒刑2 年1 月；其復於92
    年間因違反毒品危害防制條例及竊盜案件，經本院分別於93
    年1 月30日以92年度訴字第1670號、92年度10月6 日以92年
    度桃簡字第1503號分別判處有期徒刑10月、4 月，並經定應
    執行刑為有期徒刑1 年，其於92年10月2 日入監服刑，於95
    年1 月26日縮短刑期假釋出監，並於95年10月16日縮刑期滿
    執行完畢，此有臺灣高等法院被告全國前案紀錄表1 份在卷
    可查，其受有期徒刑之執行完畢後5 年內，再犯本案有期徒
    刑以上之罪，為累犯，應依法加重其刑。爰審酌被告素行、
    對社會之危害、不知悔改再犯施用毒品之情、施用毒品情節
    及其犯罪後坦承之態度等一切情狀，量處如主文所示之刑，
    並定其應執行之刑。按鑑定機關於鑑定時，雖將毒品與包裝
    分別秤重，然依鑑定機關法務部調查局之海洛因毒品純度定
    量分析鑑驗標準作業程序，係將包裝內之白粉（海洛因）取
    出裝於該局毒品檢驗用袋中進行海洛因純度定量分析，包裝
    則呈空袋形狀，但仍留有極微量白粉（海洛因）殘渣於塑膠
    袋中等情，則該包裝均並未與毒品完全析離，從而扣案第1
    級毒品海洛因1 包（淨重0.05公克，空包裝重0.21公克）及
    含第一級毒品海洛因殘渣袋（量微無法析離秤重）壹個，揆
    諸前開說明，就本件毒品1 包及其包裝及殘渣袋1 個，均應
    依毒品危害防制條例第18條第1 項前段規定，諭知沒收銷燬
    之。又鑑定時經取樣鑑驗耗用之毒品，因已不存在，不得宣
    告沒收，一併敘明。至注射針筒1 支，係被告自承為其所有
    供施用毒品犯罪所用之物，惟尚非製造專供施用毒品使用，
    故非屬毒品害防制條例第18條第1 項前段規定之「專供施用
    毒品之器具」，應另依刑法第38條第1 項第2 款規定，併予
    宣告沒收。
據上論斷，應依刑事訴訟法第273 條之1 第1 項、第299 條第1
項前段，毒品危害防制條例第10條第1 項、第18條第1 項前段，
刑法第11條前段、第47條、第51條第5 款、第38條第1 項第2 款
，判決如主文。
本案經檢察官何嘉仁到庭執行職務
中　　華　　民　　國　　96　　年　　6 　　月　　13　　日
                  刑事第七庭    法　官  連雅婷
以上正本證明與原本無異。
如不服本判決，應於送達後10日內，向本院提出上訴狀。
                                書記官　張尹嫚
中　　華　　民　　國　　96　　年　　6 　　月　　13　　日
附錄條文：
毒品危害防制條例第10條
施用第一級毒品者，處 6 月以上 5 年以下有期徒刑。
施用第二級毒品者，處 3 年以下有期徒刑。
